【裁判字號】    90,易,336
【裁判日期】    900329
【裁判案由】    竊盜
【裁判全文】
臺灣屏東地方法院刑事判決                            九十年度易字第三三六號
    公  訴  人  臺灣屏東地方法院檢察署檢察官
    被      告  丁○○
右列被告因竊盜案件，經檢察官聲請簡易判決處刑（八十九年度偵字第五八三五號）
，本院改依通常程序審理，判決如左：
    主  文
丁○○竊盜，處有期徒刑肆月，如易科罰金，以參佰元折算壹日。
    事  實
一、丁○○意圖為自己不法之所有，於民國八十九年九月初某日在屏東縣新園鄉臺二
    十七線公路七十二公里四百公尺處，竊取甲○○所有之不鏽鋼洩水孔二十五個（
    每個約重五公斤、據甲○○稱每個約值新臺幣六百元）。得手後分別於同年九月
    六日、九月十七日、十月一日，駕駛WN－九○○○自用小客車，先後持上開洩水
    孔七個、九個、九個前往萬丹鄉社口村社口六十一之二號廢五金場，將上開洩水
    每公斤十五元至十六元之價格出賣予不知情之該廢五金場負責人丙○○。嗣警方
    於同年十月六日十時三十分許在上開廢五金場扣得前揭洩水孔十五個（其餘十個
    丙○○轉售），並循線查獲丁○○。
二、案經屏東縣警察局屏東分局報請台灣屏東地方法院檢察署檢察官聲請簡易判決處
    刑，本院認為不宜，改依通常程序審理。
    理  由
一、訊據被告丁○○矢口否認其有何竊盜犯行，辯稱：伊既不認識甲○○，也不認識
    丙○○，至於伊在警局所作筆錄，係伊在警察局遭警察以鐵棍刑求逼供及遭一包
    商用手毆打下所為，並提出驗傷診斷書一紙為證云云。經查：
    (一)右揭事實前據丁○○於警訊時坦承不諱，並經告訴人甲○○指訴歷歷，復核與
      證人丙○○證述之情節相符。
    (二)雖被告於本院審理中辯稱伊在警訊中之自白係遭刑求所致，然已為證人即在屏
      東縣警察局屏東分局社皮派出所訊問被告之警員乙○○所否認，且與被告「同
      時」在社皮派出所受訊問之告訴人甲○○及證人丙○○亦均於本院審理中結證
      稱受訊問當時並未看見有人打被告等語屬實（本院九十年三月二十二日審判筆
      錄參照），是被告前開辯詞已有可疑。
    (三)另被告辯稱伊曾被警察「叫到（警察局）後面，關起來打．．拿鐵管一直打我
      的腳，打幾十下，也有打我屁股，打了約一小時，．．我不說，就一直打我。
      」云云（本院前開審判筆錄）果真屬實，則衡情被告應受有多處傷害，且傷勢
      亦應非輕，然觀諸被告所提之驗傷診斷書，卻僅見被告在其小腿部份受有「２
      Ｘ１公分瘀擦傷」及「３Ｘ４公分瘀傷」等傷害，顯見被告所言與事實不符且
      與常理有違。
    (四)參以證人乙○○證稱：查獲當天追捕被告時，「被告一時心虛，從樓上跳下來
      ，他的腳就有受傷了」並曾將此事記明於警訊筆錄；再訊之被告對於員警查獲
      當天曾逃跑並自樓上跳下乙事亦未加否認，則其前開傷勢是否由此而造成，或
      另有他故，實未可知，然應非遭警刑求所致，則無庸疑。
    綜上所述，被告辯稱係警訊中自白係遭刑求云云，應屬事後卸責之詞，不足採信
    。此外，復有洩水孔十五個扣案可稽及相片九張在卷足憑，本件事證明確，被告
    犯行洵堪認定，應依法論科。
二、核被告丁○○所為，係犯刑法第三百二十條第一項之竊盜罪嫌，茲審酌其犯罪之
    動機、目的、手段、素行、竊得物品之數量、價值，犯後仍飾詞辯解，毫無悔意
    等一切情狀，爰量處如主文所示之刑，並諭知易科罰金之折算標準，以茲懲儆。
三、查被告行為後，刑法第四十一條規定已於九十年一月十日修正公布，依刑法第二
    條第一項前段規定，應適用新法，附此敘明。
據上論斷，應依刑事訴訟法第二百九十九條第一項前段，刑法第二條第一項前段、第
三百二十條第一項、第四十一條第一項前段，罰金罰鍰提高標準條例第一條前段、第
二條，判決如主文。
中      華      民      國      九十      年      三    月    二十九    日
                                      臺灣屏東地方法院刑事第一庭
                                          法  官  王以齊
右正本證明與原本無異。
對於本判決如有不服應於收受送達後十日內向本院提出上訴書狀上訴於台灣高等法院
高雄分院並按他造當事人之人數附具繕本。
                                          書記官   林天化
中      華      民      國      九十      年      三    月    二十九    日
附錄本判決論罪科刑法條：
中華民國刑法第三百二十條第一項
意圖為自己或第三人不法之所有，而竊取他人之動產者，為竊盜罪，處五年以下有期
徒刑、拘役或五百元以下罰金。


司法院資訊處製作；財團法人民間司法改革基金會備份。
